dictionaries/ar/ar.aff
FLAG	long
PFX	nr	Y	9	
PFX nr 0 أ [^ا]
PFX nr ا أ ا
PFX nr 0 و .
PFX nr 0 ف .
PFX nr 0 ل .
PFX nr 0 أو .
PFX nr 0 أف .
PFX nr 0 ول .
PFX nr 0 فل .
	
	
# Prefixes معرف بالإضافة/نكرة - منصوب - كتابَ	
	
PFX	nn	Y	10	
PFX nn 0 أ [^ا]
PFX nn ا أ ا
PFX nn 0 و .
PFX nn 0 ف .
PFX nn 0 ل .
PFX nn 0 و .
PFX nn 0 أو .
PFX nn 0 أف .
PFX nn 0 ول .
PFX nn 0 فل .
#PFX	nn	0	لو	.
	
	
# Prefixes معرف بالإضافة/نكرة - مجرور - كتابِ	
	
PFX	nj	Y	27	
PFX nj 0 و .
PFX nj 0 ف .
PFX nj 0 و .
PFX nj 0 ب .
PFX nj 0 ل .
PFX nj 0 ك .
PFX nj 0 أب .
PFX nj 0 أل .
PFX nj 0 أك .
PFX nj 0 وب .
PFX nj 0 ول .
PFX nj 0 وك .
PFX nj 0 لب .
PFX nj 0 لل .
PFX nj 0 لك .
PFX nj 0 فب .
PFX nj 0 فل .
PFX nj 0 فك .
PFX nj 0 ولب .
PFX nj 0 ولل .
PFX nj 0 ولك .
PFX nj 0 أوب .
PFX nj 0 أول .
PFX nj 0 أوك .
PFX nj 0 أفب .
PFX nj 0 أفل .
PFX nj 0 أفك .
	
# Prefixes سوابق الأعلام المضافة في المرحلة الثانية للالكسو	
# غير المعرف ب ال
PFX	np	Y	11	
PFX np 0 و .
PFX np 0 ف .
PFX np 0 ب .
PFX np 0 ل .
PFX np 0 فل .
PFX np 0 ول .
PFX np 0 ك .
PFX np 0 وب .
PFX np 0 فب .
PFX np 0 وك .
PFX np 0 فك .

# Prefixes سوابق الأعلام المضافة في المرحلة الثانية للالكسو
#المعرف ب ال	
	
PFX	mp	Y	14	
PFX mp 0 و .
PFX mp 0 ف .
PFX mp 0 ب .
PFX mp الل لل الل
PFX mp الل فلل الل
PFX mp الل ولل الل
PFX mp ال لل ال
PFX mp ال فل ال
PFX mp ال ول ال
PFX mp 0 ك .
PFX mp 0 وب .
PFX mp 0 فب .
PFX mp 0 وك .
PFX mp 0 فك .

# Prefixes معرف بال - مرفوع - الكتابُ	
	
PFX	mr	Y	12	
PFX mr 0 ال .
PFX mr 0 آل .
PFX mr 0 وال .
PFX mr 0 فال .
PFX mr 0 لل [^ل]
PFX mr ل لل ل
PFX mr 0 أوال .
PFX mr 0 أفال .
PFX mr 0 ولل [^ل]
PFX mr ل ولل ل
PFX mr 0 فلل [^ل]
PFX mr ل فلل ل
	
	
# Prefixes معرف بال - منصوب - الكتابَ	
	
PFX	mn	Y	13	
PFX mn 0 ال .
PFX mn 0 آل .
PFX mn 0 وال .
PFX mn 0 فال .
PFX mn 0 لل [^ل]
PFX mn ل لل ل
PFX mn 0 وال .
PFX mn 0 ولل [^ل]
PFX mn ل ولل ل
PFX mn 0 أوال .
PFX mn 0 أفال .
PFX mn 0 فلل [^ل]
PFX mn ل فلل ل
#PFX	mn	0	لوال	.
	
	
# Prefixes معرف بال - مجرور - الكتابِ	
	
PFX	mj	Y	36	
PFX mj 0 ال .
PFX mj 0 وال .
PFX mj 0 فال .
PFX mj 0 وال .
PFX mj 0 بال .
PFX mj 0 لل [^ل]
PFX mj ل لل ل
PFX mj 0 كال .
PFX mj 0 أبال .
PFX mj 0 ألل [^ل]
PFX mj ل ألل ل
PFX mj 0 أكال .
PFX mj 0 وبال .
PFX mj 0 ولل [^ل]
PFX mj ل ولل ل
PFX mj 0 وكال .
PFX mj 0 فبال .
PFX mj 0 فلل [^ل]
PFX mj ل فلل ل
PFX mj 0 فكال .
PFX mj 0 لبال .
PFX mj 0 للل [^ل]
PFX mj ل للل ل
PFX mj 0 لكال .
PFX mj 0 ولبال .
PFX mj 0 وللل [^ل]
PFX mj ل وللل ل
PFX mj 0 ولكال .
PFX mj 0 أوبال .
PFX mj 0 أولل [^ل]
PFX mj ل أولل ل
PFX mj 0 أوكال .
PFX mj 0 أفبال .
PFX mj 0 أفلل [^ل]
PFX mj ل أفلل ل
PFX mj 0 أفكال .
	
	
# Sufixes noms الزيادات اللاحقة للاسم	
	
	
	
# Mots مفرد + جمع تكسير معرف	
# Cas SnN (الكل) - المبدأ-المبدإ 	
	
SFX	AA	Y	2	
SFX AA 0 0/299 .
SFX AA أ إ/300 أ
	
	
# Mots مفرد + جمع تكسير نكرة/إضافة منفصلة	
# Cas SnN  (الكل) - المبدأ-المبدإ 	
	
SFX	AB	Y	2	
SFX AB 0 0/301 .
SFX AB أ إ/302 أ
	
	
# Mots مفرد + جمع تكسير نكرة/إضافة ضمير عاقل	
# Cas SnN  قلم-جلسة-وحمى-جزء-خطأ-مَبَادِئُ-تكافُؤ -نداء-نشوء-مجيء	
	
SFX	AC	Y	24	
SFX AC 0 ه/303 [^ةىءأؤئ]
SFX AC ة ته/303 ة
SFX AC ى اه/303 ى
SFX AC ء ؤه/304 [^اوي]ء
SFX AC ء أه/305 [^اوي]ء
SFX AC ء ئه/306 [^اوي]ء
SFX AC أ ؤه/304 أ
SFX AC أ أه/305 أ
SFX AC أ ئه/306 أ
SFX AC ئ ئه/304 ئ
SFX AC ئ ئه/305 ئ
SFX AC ئ ئه/306 ئ
SFX AC ؤ ؤه/304 ؤ
SFX AC ؤ ؤه/305 ؤ
SFX AC ؤ ئه/306 ؤ
SFX AC اء اؤه/304 اء
SFX AC اء اءه/305 اء
SFX AC اء ائه/306 اء
SFX AC وء وؤه/304 وء
SFX AC وء وءه/305 وء
SFX AC وء وئه/306 وء
SFX AC يء يئه/304 يء
SFX AC يء يئه/305 يء
SFX AC يء يئه/306 يء
	
	
# Mots مفرد + جمع تكسير نكرة/إضافة ضمير غير عاقل	
# Cas SnN  قلم-جلسة-وحمى-جزء-خطأ-مَبَادِئُ-تكافُؤ -نداء-نشوء-مجيء	
	
SFX	AD	Y	24	
SFX AD 0 ه/307 [^ةىءأؤئ]
SFX AD ة ته/307 ة
SFX AD ى اه/307 ى
SFX AD ء ؤه/308 [^اوي]ء
SFX AD ء أه/309 [^اوي]ء
SFX AD ء ئه/310 [^اوي]ء
SFX AD أ ؤه/308 أ
SFX AD أ أه/309 أ
SFX AD أ ئه/310 أ
SFX AD ئ ئه/308 ئ
SFX AD ئ ئه/309 ئ
SFX AD ئ ئه/310 ئ
SFX AD ؤ ؤه/308 ؤ
SFX AD ؤ ؤه/309 ؤ
SFX AD ؤ ئه/310 ؤ
SFX AD اء اؤه/308 اء
SFX AD اء اءه/309 اء
SFX AD اء ائه/310 اء
SFX AD وء وؤه/308 وء
SFX AD وء وءه/309 وء
SFX AD وء وئه/310 وء
SFX AD يء يئه/308 يء
SFX AD يء يئه/309 يء
SFX AD يء يئه/310 يء
	
# Mots مفرد يقبل التاء ((المعلم/المعلمة)  معرف	
# Cas SnT  المعلم-المعلم~ة	
	
SFX	BA	Y	2	
SFX BA 0 0/299 .
SFX BA 0 ة/299 .
	
# Mots مفرد يقبل التاء (معلم/معلمة)  نكرة/إضافة منفصلة	
# Cas SnT  معلم-معلم~ة	
	
SFX	BB	Y	3	
SFX BB 0 0/301 .
SFX BB 0 ة/301 .
SFX BB 0 ةً/311 .
	
# Mots مفرد يقبل التاء (معلم/معلمة)  نكرة/إضافة ضمير عاقل	
# Cas SnT  معلمهم-معلم~تهم	
	
SFX	BC	Y	2	
SFX BC 0 0/312 .
SFX BC 0 ته/303 .
	
# Mots مفرد يقبل التاء (معلم/معلمة)  نكرة/إضافة  ضمير غير عاقل	
# Cas SnT معلمه-معلم~ته 	
	
SFX	BD	Y	2	
SFX BD 0 0/313 .
SFX BD 0 ته/307 .
	
# Mots مثنى عادي معرف	
# Cas DnN  القلم/القلمان-القلمين، الحلسة/الجلستان-الجلستين	
	
SFX	CA	Y	4	
SFX CA 0 ان/314 [^ة]
SFX CA 0 ين/315 [^ة]
SFX CA ة تان/314 ة
SFX CA ة تين/315 ة
	
	
# Mots مثنى عادي نكرة/إضافة منفصلة	
# Cas DnN قلم/قلمان-قلمين، جلسة/جلستان-جلستين	
	
SFX	CB	Y	8	
SFX CB 0 ان/316 [^ة]
SFX CB 0 ا/316 [^ة]
SFX CB 0 ين/317 [^ة]
SFX CB 0 ي/317 [^ة]
SFX CB ة تان/316 ة
SFX CB ة تا/316 ة
SFX CB ة تين/317 ة
SFX CB ة تي/317 ة
	
# Mots مثنى عادي نكرة/إضافة ضمير عاقل	
# Cas DnN  قلم/قلما-قلماهم-قلمي-قلميهم، جلسة/جلستا-جلستاهم-جلستي-جلستيهم	
	
SFX	CC	Y	4	
SFX CC 0 ا/318 [^ة]
SFX CC 0 ي/319 [^ة]
SFX CC ة تا/318 ة
SFX CC ة تي/319 ة
	
# Mots مثنى عادي نكرة/إضافة ضمير غير عاقل	
# Cas DnN  قلم/قلما-قلماه-قلمي-قلميه، جلسة/جلستا-جلستاه-جلستي-جلستيه	
	
SFX	CD	Y	4	
SFX CD 0 ا/320 [^ة]
SFX CD 0 ي/321 [^ة]
SFX CD ة تا/320 ة
SFX CD ة تي/321 ة
	
#  الإضافة اللفضية للمثنى العادي (صفة)	
# Mots الإضافة اللفضية لمثنى عادي (صفة)	
# Cas DnN  دون اعتبار لإضافة ضمير متصل (حالة اسم الفاعل مرحليًأ)	
	
SFX	CE	Y	4	
SFX CE 0 ا/314 [^ة]
SFX CE 0 ي/315 [^ة]
SFX CE ة تا/314 ة
SFX CE ة تي/315 ة
	
	
	
	
	
# Mots مثنى عادي  مفرده يقبل التاء  (المعلمان/المعلمتان) معرف	
# Cas DnT  المعلم/المعلمان-المعلمين، المعلم/المعلم~تان-المعلم~تين	
	
SFX	DA	Y	4	
SFX DA 0 ان/314 .
SFX DA 0 ين/315 .
SFX DA 0 تان/314 .
SFX DA 0 تين/315 .
	
# Mots مثنى عادي مفرده يقبل التاء   (معلمان/معلمتان)  نكرة/إضافة منفصلة	
# Cas DnT  معلم/معلمان-معلمين، معلم/معلمتان-معلمتين	
	
SFX	DB	Y	8	
SFX DB 0 ان/316 .
SFX DB 0 ا/316 .
SFX DB 0 ين/317 .
SFX DB 0 ي/317 .
SFX DB 0 تان/316 .
SFX DB 0 تا/316 .
SFX DB 0 تين/317 .
SFX DB 0 تي/317 .
	
# Mots مثنى عادي مفرده يقبل التاء   (معلمان/معلمتان) نكرة/إضافة ضمير عاقل	
# Cas DnT  معلم/معلما-معلماهم-معلمي-معلميهم، معلم/معلمتا-معلمتاهم-معلمتي-معلمتيهم	
	
SFX	DC	Y	4	
SFX DC 0 ا/318 .
SFX DC 0 ي/319 .
SFX DC 0 تا/318 .
SFX DC 0 تي/319 .
	
# Mots مثنى عادي مفرده يقبل التاء   (معلمان/معلمتان) نكرة/إضافة	
# Cas DnT  معلم/معلما-معلماه-معلمي-معلميه، معلم/معلمتا-معلمتاه-معلمتي-معلمتيه	
	
SFX	DD	Y	4	
SFX DD 0 ا/320 .
SFX DD 0 ي/321 .
SFX DD 0 تا/320 .
SFX DD 0 تي/321 .
	
# Cas DnT  الإضافة اللفضية البسيطة لمثنى عادي، يقبل مفرده التاء (صفة)	
# Mots االإضافة اللفضية لمثنى عادي، يقبل مفرده التاء (صفة)	
# Cas DnT	
	
SFX	DE	Y	4	
SFX DE 0 ا/314 .
SFX DE 0 ي/315 .
SFX DE 0 تا/314 .
SFX DE 0 تي/315 .
	
	
# Mots مثنى المقصور اليائي  - معرف	
# Cas Dy  الفتى/الفتيان-الفتيين- المستشفى/المستشفيان	
	
SFX	EA	Y	4	
SFX EA ى يان/314 ى
SFX EA ى يين/315 ى
SFX EA ا يان/314 ا
SFX EA ا يين/315 ا
	
# Mots مثنى المقصور اليائي - نكرة/إضافة منفصلة	
# Cas Dy فتى/فتيان-فتيين- مستشفى/مستشفيان	
	
SFX	EB	Y	8	
SFX EB ى يان/316 ى
SFX EB ى يا/316 ى
SFX EB ى يين/317 ى
SFX EB ى يي/317 ى
SFX EB ا يان/316 ا
SFX EB ا يا/316 ا
SFX EB ا يين/317 ا
SFX EB ا يي/317 ا
	
# Mots مثنى المقصور اليائي - نكرة/إضافة ضمير عاقل	
# Cas Dy  فتى/فتيا-فتياهم-فتيي-فتييهم	
	
SFX	EC	Y	4	
SFX EC ى يا/318 ى
SFX EC ى يي/319 ى
SFX EC ا يا/318 ا
SFX EC ا يي/319 ا
	
# Mots مثنى المقصور اليائي - نكرة/إضافة ضمير  غير عاقل	
# Cas Dy  فتى/فتيا-فتياه-فتيي-فتييه	
	
SFX	ED	Y	4	
SFX ED ى يا/320 ى
SFX ED ى يي/321 ى
SFX ED ا يا/320 ا
SFX ED ا يي/321 ا
	
	
#  الإضافة اللفضية لمثنى المقصور اليائي (صفة)	
# Cas Dy (possible??)	
	
# Mots االإضافة اللفضية لمثنى المقصور اليائي (صفة)~ضمير عاقل	
	
SFX	EE	Y	4	
SFX EE ى يا/322 ى
SFX EE ى يي/323 ى
SFX EE ا يا/322 ا
SFX EE ا يي/323 ا
	
	
# Mots مثنى  المقصور الواوي والممدود بهمزة تأنيث او  همزة منقلبة من حرف أصلي- معرف	
# Cas Dw  العصا/العصوان 	
# Cas Dw  الممسى/الممسوان-الممسوين، العصا/العصوان-العصوين، السمراء/السمراوان-السمراوين، السماء/السماوان-السوامين (ويجوز أيضًا السماءان-السماءين) 	
	
SFX	FA	Y	6	
SFX FA ى وان/314 ى
SFX FA ى وين/315 ى
SFX FA ا وان/314 ا
SFX FA ا وين/315 ا
SFX FA ء وان/314 اء
SFX FA ء وين/315 اء
	
# Mots مثنى المقصور الواوي والممدود بهمزة تانيث او  همزة منقلبة من حرف أصلي- نكرة/إضافة منفصلة	
# Cas Dw  ممسى/ممسوان-ممسوين، عصا/عصوان-عصوين، سمراء/سمراوان-سمراوين، سماء/سماوان-سوامين (ويجوز أيضًا سماءان-سماءين) 	
SFX	FB	Y	12	
SFX FB ى وان/316 ى
SFX FB ى وا/316 ى
SFX FB ى وين/317 ى
SFX FB ى وي/317 ى
SFX FB ا وان/316 ا
SFX FB ا وا/316 ا
SFX FB ا وين/317 ا
SFX FB ا وي/317 ا
SFX FB ء وان/316 اء
SFX FB ء وا/316 اء
SFX FB ء وين/317 اء
SFX FB ء وي/317 اء
	
# Mots مثنى المقصور الواوي والممدود بهمزة تانيث او  همزة منقلبة من حرف أصلي- نكرة/إضافة ضمير عاقل	
# Cas Dw   ممسى/ممساوا-ممساواهم-ممسوي-ممسويهم، عصا/عصوا-عصواهم-عصوي-عصويهم، سمراء/سمراوا-سمراواهم-سمراوي-سمراويهم، سماء/سماوا-سماواهم-سماوي-سماويهم (ويجوز أيضًا سماءان-سماءا-سماءاهم-سماءين-سماءي-سماءيهم)	
	
SFX	FC	Y	6	
SFX FC ى وا/318 ى
SFX FC ى وي/319 ى
SFX FC ا وا/318 ى
SFX FC ا وي/319 ى
SFX FC ء وا/318 اء
SFX FC ء وي/319 اء
	
# Mots مثنى المقصور الواوي والممدود بهمزة تانيث او  همزة منقلبة من حرف أصلي- نكرة/إضافة ضمير غير عاقل	
# Cas Dw   ممسى/ممساوا-ممساواه-ممسوي-ممسويه، عصا/عصوا-عصواه-عصوي-عصويه، سمراء/سمراوا-سمراواه-سمراوي-سمراويه، سماء/سماوا-سماواه-سماوي-سماويه (ويجوز أيضًا سماءان-سماءا-سماءاه-سماءين-سماءي-سماءيه) 	
	
SFX	FD	Y	6	
SFX FD ى وا/320 ى
SFX FD ى وي/321 ى
SFX FD ا وا/320 ى
SFX FD ا وي/321 ى
SFX FD ء وا/320 اء
SFX FD ء وي/321 اء
	
#  الإضافة اللفضية لمثنى المقصور الواوي (صفة)	
#  Cas Dw  (possible??) 	
	
# Mots االإضافة اللفضية لمثنى المقصور الواوي (صفة)~ضمير عاقل	
	
SFX	FE	Y	6	
SFX FE ى وا/314 ى
SFX FE ى وي/315 ى
SFX FE ا وا/314 ى
SFX FE ا وي/315 ى
SFX FE ء وا/314 اء
SFX FE ء وي/315 اء
	
	
# Mots مثنى المهموز  والممدود بهمزة أصلية- معرف	
# Cas Dz  الجزء/الجزءان-الجزأين، الدفء/الدفئان-الدفأين، النداء النداءان-النداءين، النشوء/النشوءان-النشوءين، المجيء/المجيئان-المجيئين، "الإمرئ"/ئان-ئين، التكافؤ/التكافؤان-التكافؤين، الخطأ/الخطآن-الخطأين   	
	
SFX	GA	Y	16	
SFX GA ء ءان/314 [ذدرز]ء
SFX GA ء أين/315 [ذدرز]ء
SFX GA ء ئان/314 [^ذدرزاوي]ء
SFX GA ء أين/315 [^ذدرزاوي]ء
SFX GA ء ءان/314 اء
SFX GA ء ءين/315 اء
SFX GA ء ءان/314 وء
SFX GA ء ءين/315 وء
SFX GA ء ئان/314 يء
SFX GA ء ئين/315 يء
SFX GA ئ ئان/314 ئ
SFX GA ئ ئين/315 ئ
SFX GA ؤ ؤان/314 ؤ
SFX GA ؤ ؤين/315 ؤ
SFX GA أ آن/314 أ
SFX GA أ أين/315 أ
	
	
# Mots مثنى المهموز  والممدود بهمزة أصلية- نكرة/إضافة منفصلة	
# Cas Dz  جزء/جزءان-جزأين، دفء/دفئان-دفأين، نداء نداءان-نداءين، نشوء/نشوءان-نشوءين، مجيء/مجيئان-مجيئين، "إمرئ"/ئان-ئين، تكافؤ/تكافؤان-تكافؤين، خطأ/خطآن-خطأين   	
	
SFX	GB	Y	32	
SFX GB ء ءان/316 [ذدرز]ء
SFX GB ء ءا/316 [ذدرز]ء
SFX GB ء أين/317 [ذدرز]ء
SFX GB ء أي/317 [ذدرز]ء
SFX GB ء ئان/316 [^ذدرزاوي]ء
SFX GB ء ئا/316 [^ذدرزاوي]ء
SFX GB ء أين/317 [^ذدرزاوي]ء
SFX GB ء أي/317 [^ذدرزاوي]ء
SFX GB ء ءان/316 اء
SFX GB ء ءا/316 اء
SFX GB ء ءين/317 اء
SFX GB ء ءي/317 اء
SFX GB ء ءان/316 وء
SFX GB ء ءا/316 وء
SFX GB ء ءين/317 وء
SFX GB ء ءي/317 وء
SFX GB ء ئان/316 يء
SFX GB ء ئا/316 يء
SFX GB ء ئين/317 يء
SFX GB ء ئي/317 يء
SFX GB ئ ئان/316 ئ
SFX GB ئ ئا/316 ئ
SFX GB ئ ئين/317 ئ
SFX GB ئ ئي/317 ئ
SFX GB ؤ ؤان/316 ؤ
SFX GB ؤ ؤا/316 ؤ
SFX GB ؤ ؤين/317 ؤ
SFX GB ؤ ؤي/317 ؤ
SFX GB أ آن/316 أ
SFX GB أ آ/316 أ
SFX GB أ أين/317 أ
SFX GB أ أي/317 أ
	
# Mots مثنى المهموز  والممدود بهمزة أصلية- نكرة/إضافة ضمير عاقل	
# Cas Dz  جزء/جزءا-جزءاهم-جزأي-جزأيهم، دفء/دفئا-دفئاهم-دفأي-دفأيهم، همداء/همداءا-همداءاهم-همداءي-همداءيهم، نشوء/نشوءا-نشوءاهم-نشوءي-نشوءيهم، مجيء/مجيئا-مجيئاهم-مجيئي-مجيئيهم، "إمرئ"/ئا~هم-ئي~هم، تكافؤ/تكافؤا-تكافؤاهم-jكافؤي-تكافؤيهم، خطأ/خطآ-خطآهم-خطأي-خطأيهم   	
	
